臺灣高雄地方法院刑事判決　　　　　　　94年度訴字第1490號
公　訴　人　臺灣高雄地方法院檢察署檢察官
被　　　告　甲○○　男　25歲.
指定辯護人　本院公設辯護人　丁○○
上列被告因違反槍砲彈藥刀械管制條例案件，經檢察官提起公訴（
93年度偵字第14810號），本院判決如下：
    主  文
甲○○未經許可，持有其他可發射子彈具有殺傷力之改造槍枝，
累犯，處有期徒刑壹年肆月，併科罰金新臺幣陸萬元，罰金如易
服勞役以新臺幣玖佰元即銀元參佰元折算壹日，扣案改造鋼管槍
枝壹支（槍枝管制編號0000000000）沒收；又未經許可，持有子
彈，累犯，處有期徒刑陸月，併科新台幣參萬元，罰金如易服勞
役以新臺幣玖佰元即銀元參佰元折算壹日；應執行有期徒刑壹年
捌月，併科罰金新臺幣玖萬元，罰金如易服勞役以新臺幣玖佰元
即銀元參佰元折算壹日，扣案改造鋼管槍枝壹支（槍枝管制編號
0000000000），均沒收。
    事  實
一、甲○○有多次竊盜前科，其於民國89年間因竊盜案件，本院
    判處有期徒刑6月確定，於90年2月25日執行完畢（構成累犯
    ），仍不知悔改，明知未經中央主管機關許可，不得持有槍
    砲彈藥刀械管制條例管制之槍枝及子彈，竟未經許可，於87
    年1月至4間某日，在其友人張簡安吉（其後已於87年4月間
    死亡）位於高雄縣大寮鄉○○村○○路76之3號其住處，向
    友人張簡安吉借用具有殺傷力之改造槍枝1支而持有之。復
    另行起意，於93年間在其位於高雄縣大寮鄉○○村○○路90
    之3號住處附近之射擊協會靶場拾得具有殺傷力之12 GAGUE
    制式霰彈4顆進而持有之，經警於93年7月22日下午2時30分
    許，持本院法官核發之搜索票至上址其住處實施搜索，並扣
    得其持有之上開改造槍枝1支、12 GAGUE制式霰彈4顆。
二、案經高雄縣警察局報請臺灣高雄地方法院檢察署檢察官偵查
    起訴。
    理  由
一、程序方面：
  (一)按被告之自白，非出於強暴、脅迫、利誘、詐欺、疲勞訊問
    、違法羈押或其他不當方法，且與事實相符者，得為證據，
    刑事訴訟法第156第1項定有明文。亦即被告之自白係出於自
    由意思，且與事實相符者，即有證據能力。本件被告於警詢
    及偵訊中坦承製造槍枝之事實，被告雖於本院審理中主張其
    於警詢中擔心遭警刑求而為自白，惟又陳明：實際上警方並
    未對其刑求等語（見本院94年6月22日審判筆錄），且被告
    及指定辯護人於本院審理中均未主張自白係出於任何不正之
    方法取得，是以被告於警詢及偵訊中之之自白，既係出於自
    由意志，具有證據能力，合先敘明。
  (二)被告以外之人於審判外向法官所為之陳述，得為證據，刑事
    訴訟法第159條之1第1項定有明文。立法理由係認被告以外
    之人（包括證人、鑑定人、告訴人、被害人及共同被告等）
    之陳述係在法官面前為之，因其任意陳述之信用性已受確定
    保障之情況下所為，自得作為證據。不問係其他刑事案件之
    羈押訊問期日、勘驗期日、準備程序期日、審理期日或民事
    事件、行政訴訟程序，凡係在普通法院法官（軍事法官、外
    國法官不與之）面前所為之陳述，均具有證據能力。本件證
    人乙○○、丙○○○於本院審理中向法官所為之供述（見本
    院94年6月1日、94年6月22日審判筆錄），在其等任意陳述
    之信用性無疑之情況下，其證述依法自具有證據能力。
二、訊據被告對於上揭持有改造鋼管槍枝1支及制式霰彈4顆，經
    警持搜索票至其住處查獲之事實坦承不諱，並有本院93年度
    聲搜字1239號搜索票、搜索扣押筆錄、扣押物品目錄表各1
    紙份附於警卷可憑，且有之改造鋼管槍枝1支及子彈4顆扣案
    可證，上開扣案之改造槍枝（含彈匣1個，槍枝管制編號
    000000000 0號）及子彈4顆，經送請內政部警政署刑事警察
    局以性能檢驗法及試謝法鑑定結果，認改造槍枝1枝係兩節
    式土造鋼管槍，以打擊底火（藥）引爆子彈內火藥為發射動
    力，機械性能良好，可係擊發12 GAGUE制式霰彈，認具有殺
    傷力，子彈4顆均係12 GAGUE制式霰彈4顆，經試射後認均有
    殺傷力等情，此有內政部警政署刑事警察局93年9月3日刑鑑
    字第0930158031號槍彈鑑定書1份附卷可稽（見偵查卷第21
    頁至第35頁），是以查扣之改造鋼管槍枝及制式霰彈，係分
    屬槍砲彈藥刀械管制條例第4條第1款、第2款所稱之槍砲、
    彈藥無誤。本件事證明確，被告持有改造鋼管槍枝及子彈犯
    行，洵堪認定。
三、公訴人另認被告基於製造具有殺傷力鋼管手槍之犯，先於91
    年間某日，在其父生前所開設鐵工廠，以鐵工廠內之機具及
    材料製造具有殺傷力之鋼管手槍，因認被告涉犯修正前槍砲
    彈藥刀械管制條例第11條第1項未經許可，製造其他可發射
    子彈具有殺傷力之鋼管手槍既遂罪嫌云云，惟查：
  (一)被告之自白，不得作為有罪判決之唯一證據，仍應調查其他
    必要之證據，以察其是否與事實相符，刑事訴訟法第156條
    第2項規定甚明。被告雖經自白，仍應調查其他必要之證據
    ，以察其是否與事實相符。立法目的乃欲以補強證據擔保自
    白之真實性；亦即以補強證據之存在，藉之限制自白在證據
    上之價值。而所謂補強證據，則指除該自白本身外，其他足
    資以證明自白之犯罪事實確具有相當程度真實性之證據而言
    。雖其所補強者，非以事實之全部為必要，但亦須因補強證
    據與自白之相互利用，而足使犯罪事實獲得確信者，始足當
    之（最高法院74年台覆字第10號判例參照）。本件被告固於
    警詢及偵訊中自白；我於3、4年用我父親生前所開鐵工廠內
    的工具及材料自己製作的等語（見被告第1次警詢筆錄、偵
    查卷第17頁），惟被告於本院審理中迭次否認查獲之改造槍
    枝為其所製造等情，揆諸首開說明，本院仍應調查其他必要
    之證據，足使犯罪事實獲得確，始足當之。
  (二)經查：被告之父乙○○並未死亡，且於本院審理中到庭結證
    ：我與友人合夥在小港地區經營鐵工廠，從事鐵工銲接，廠
    內有角鋼、型鋼及不銹鋼板，甲○○是我兒子，但他從未到
    過鐵工廠，鐵工管內亦無鋼管材料等語明確（本院94年6月1
    日審判筆錄），再參以警方持本院核發之搜索票至被告住處
    執行搜索時，當場查獲改造槍枝1支、制式霰彈4顆、及與本
    案無關之警棍刀1支、吸食器1個、玻璃管3支、玻璃燈泡1個
    、針筒3支、香菸3支、橡皮管1條、吸管6支、殘渣袋4個、
    分裝袋50個等物，此有上開本院93年度聲搜字123 9號搜索
    票、搜索扣押筆錄、扣押物品目錄表各1紙份附於警卷可憑
    ，足認除查扣之改造鋼管槍枝1支，及被告於警詢及偵訊中
    自白其製造槍枝之事實外，警方並未查獲任何製造鋼管槍枝
    所用之改造工具或材料，且依證人乙○○之上開證詞，亦無
    從證明被告確有利用證人乙○○開設鐵工廠內之工具或材料
    從事製造槍枝之犯行，雖被告之警詢及偵訊中自白製造鋼管
    槍枝，非出於強暴、脅迫、利誘、詐欺、疲勞訊問、違法羈
    押或其他不當方法，詳如前述，但查無其他足資證明自白之
    犯罪事實確具有相當程度真實性之證據存在，自難僅憑被告
    之自白及查獲之改造鋼管槍枝，遽予認定被告有製造鋼管槍
    枝之犯行。至被告另舉證人丙○○○欲證明查扣之改造鋼管
    槍枝為其亡父張簡安吉生前所有之物一節，雖據證人丙○○
    ○於本院審理中到庭證述：我並未看過我父親生前持有甲○
    ○為警查獲之槍枝等語（本院94年6月22日審判筆錄），惟
    亦不能據此即為查獲改造鋼管槍枝為被告製造之不利認定。
四、被告自87年間1月至4月間某日起，未經許可持有改造鋼管槍
    枝1支；另自93年起未經許可持有制式霰彈4顆，均至93年7
    月22日經警查獲，其持有之繼續乃犯罪行為之繼續，槍砲彈
    藥刀械管制條例在被告行為後於94年1月26日修正公布，並
    自94年1月28日起施行，其中修正前槍砲彈藥刀械管制條例
    第11條第4項：「未經許可，持有同條例第4條第1項第1款所
    稱其他可發射金屬或子彈具有殺傷力之各式槍砲稱其他可發
    射金屬或子彈具有殺傷力之各式槍砲者，處1年以上7年以下
    有期徒刑，併科新臺幣7百萬元以下罰金」規定，業修正刪
    除，並另於修正後同條例第8條第4項增列：「未經許可，持
    有第4條第1項第1款所定其他可發射金屬或子彈具有殺傷力
    之各式槍砲者，處3年以上10年以下有期徒刑，併科新臺幣7
    百萬元以下罰」之規定，被告持有改造鋼管槍枝之行為繼續
    實施至新法施行以前，依刑法第2條第1項但書之規定，以修
    正前槍砲彈藥刀械管制條例第11條第4項之之規定對被告最
    為有利。另於94年1月28日施行之槍砲彈藥刀械管制條例第
    12條第4項持有子彈之規定並未修正，自無新舊法比較之問
    題。核被告所為，係犯修正前槍砲彈藥刀械管制條例第11條
    第4項之未經許可持有其他可發射子彈具有殺傷力之改造槍
    枝罪，及同條例第12條第4項之未經許可持有子彈罪。公訴
    人認被告係涉犯修正前槍砲彈藥刀械管制條例第11條第1項
    未經許可製造其他可發射子彈具有殺傷力之改造槍枝罪，顯
    有未洽，起訴法條應予變更。被告所犯上開2罪，犯意各別
    ，行為互殊，應分論併罰。被告於89年間因竊盜案件，本院
    判處有期徒刑6月確定，於90年2月25日執行完畢，有臺灣高
    雄地方法院檢察署刑案資料查註紀錄表及臺灣高等法院被告
    全國前案紀錄表各1份可憑，其於前案執行完畢後，5年內再
    為本件有期徒刑以上之犯行，係為累犯，應依刑法第47條規
    定加重其刑。爰審酌被告持有槍彈，潛在危害社會治安，影
    響社會安寧秩序至大，惟念其於犯後坦承犯行，犯後態度良
    好，又未曾持該槍彈犯罪，尚未造成重大之危害等一切情狀
    ，分別量處如主文所示之刑，並均諭知併科如主文所示之罰
    金，及罰金如易服勞役之折算標準，並定其應執行。扣案之
    改造鋼管槍枝壹支（槍枝管制編號0000000000）係未經許可
    不得持有之違禁物，應依刑法第38條第1項第1款規定宣告沒
    收。至於查扣之12 GAGUE制式霰彈4顆，於鑑定時均已試射
    而不具殺傷力之物，毋庸併予宣告沒收，附此敘明。
據上論斷，應依刑事訴訟法第299條第1項前段、第300條，修正
前槍砲彈藥刀械管制條例第11條第4項、現行槍砲彈藥刀械管制
條例第12條第4項，刑法第11條前段、第2條第1項前段、第47條
、第42條第2項、第38條第1項第1款，罰金罰鍰提高標準條例第2
條，現行法規所定貨幣單位折算新臺幣條例第2條，判決如主文
。
中　　華　　民　　國　　94　　年　　6　　月　　30　　日
             鳳山刑事第3庭審判長法  官  張桂美
                                法  官  莊珮君
                                法  官  唐中興
以上正本證明與原本無異。
如不服本判決，應於收受送達後10日內向本院提出上訴書狀。
　　　　　　　　　　　　　　    書記官  陳掌珠
中　　華　　民　　國　　94　　年　　6　　月　　30　　日
參考法條：
修正前槍砲彈藥刀械管制條例第11條
未經許可，製造、販賣或運輸第4條第1項第1款所稱其他可發射
金屬或子彈具有殺傷力之各式槍砲者，處5年以上有期徒刑，併
科新臺幣一千萬元以下罰金。
未經許可，轉讓、出租或出借前項所列槍砲者，處3年以上10年
以下有期徒刑，併科新臺幣七百萬元以下罰金。
意圖供自己或他人犯罪之用，而犯前二項之罪者，處無期徒刑或
七年以上有期徒刑，併科新臺幣一千萬元以下罰金。
未經許可，持有、寄藏或意圖販賣而陳列第一項所列槍砲者，處
一年以上七年以下有期徒刑，併科新臺幣七百萬元以下罰金。
第一項至第三項之未遂犯罰之。
現行槍砲彈藥刀械管制條例第12條第4項：
未經許可，持有、寄藏或意圖販賣而陳列子彈者，處5 年以下有
期徒刑，併科新臺幣3百萬元以下罰金。
